# 请教陈版合并报表相关问题？

提问人：后来居上 时间：2014-05-08 17:11:39
陈版主，你好，现在审计的一家集团公司报告期处置了一家子公司的全部股权，编制合并抵消分录时有个地方不太明白： 1 、处置日，母公司在其个别财务报表上已确认了投资收益；为什么在编制合并抵消分录时要将确认的投资收益中属于子公司以前年度的利润从“投资收益”调至“年初未分配利润呢”？（我不太明白这笔股权处置收益就一定会包含子公司以前年度产生的损益吗？） 2 、由于子公司本期处置了，合并资产负债表中的未分配利润会跟各子公司的（期初未分配利润+本期净利润）勾稽的上吗？

回答人：chenyiwei
该问题在本版面已有较多讨论，你可以先搜索一下之前的讨论。 1 、以前年度由于被处置子公司已经被纳入合并报表，因此其以前年度的损益已经体现在以前年度的合并利润表中，相应增加了合并报表中的期初留存收益。在编制合并抵消分录时要将确认的投资收益中属于子公司以前年度的利润从“投资收益”调至“年初未分配利润”是为了保证本年合并报表的年初未分配利润与合并报表的上年年末数的衔接。 2 、通过合并报表层面确认处置损益的衔接，可以勾稽上。合并报表层面的处置损益计算详见《企业会计准则解释第 4号》第四条。